臺灣橋頭地方法院橋頭簡易庭裁定
111年度橋秩字第13號
移送機關    高雄市政府警察局左營分局
被移送人    翁郁翔  民國00年0月00日生


上列被移送人違反社會秩序維護法案件，經移送機關以民國111
年4月29日高市警左分偵字第11171552600號移送書移送審理，本
院裁定如下：
    主  文
翁郁翔無正當理由攜帶具有殺傷力之器械，處罰鍰新臺幣壹萬元
。
扣案之手銬壹副沒入。
    事實理由及證據
一、被移送人於下列時、地有違反社會秩序維護法之行為：
（一）時間：民國111年3月27日凌晨0時40分許。
（二）地點：高雄市○○區○○○路000號前。
（三）行為：無正當理由，攜帶具有殺傷力之開山刀、水果刀、
      摺疊刀各1把；另攜帶經主管機關公告查禁之器械即手銬1
      副。
二、按有左列各款行為之一者，處3日以下拘留或新臺幣（下同
    ）3萬元以下罰鍰：一、無正當理由攜帶具有殺傷力之器械
    、化學製劑或其他危險物品者。…八、製造、運輸、販賣、
    攜帶或公然陳列經主管機關公告查禁之器械者。社會秩序維
    護法第63條第1項第1、8款分別定有明文。又審酌該條款之
    構成要件，須行為人客觀上有攜帶具殺傷力之器械、化學製
    劑或其他經主管機關公告查禁之器械之行為，且該攜帶無正
    當理由，因而有危害於行為人攜帶時所處時空之安全情形，
    始足當之。是法院應就被移送人客觀上之攜帶行為，依其攜
    帶之目的，考量被移送人攜帶當時言詞舉動、時間、地點、
    身分等因素，據以認定其是否已構成上開條款之非行。另行
    政院內政部曾依警械使用條例第13條、社會秩序維護法第63
    條第1項第8款及同條第2項等規定，以81年5月22日（81）警
    署行字第34517號及81年4月29日臺（81）內警字第0000000
    號公告：「警察機關配備機械種類規格表之器械，非經內政
    部許可不得製造、運輸、販賣、攜帶或公然陳列，如有違反
    依法處罰」，又手銬係警械使用條例第1條第3項、「警察機
    關配備警械種類及規格表」所定之警銬，依警械使用條例第
    14條第1項規定，非經內政部或其授權之警察機關許可，不
    得定製、售賣或持有。
三、經查，被移送人於上開時、地因併排違規停車經警盤查，並
    於其所駕駛之車牌號碼000-0000號自用小客車（下稱甲車）
    內查獲開山刀、水果刀、摺疊刀各1把、手銬1副等情，已據
    被移送人於警詢時坦承不諱，並有員警職務報告、高雄市政
    府警察局刑事警察大隊扣押上開物品之扣押筆錄、扣押物品
    目錄表、扣押物品照片存卷可參。又扣案之開山刀、水果刀
    、摺疊刀各1把，刀刃扁平鋒利，且均為金屬製品，質地堅
    硬，有前開照片可稽，如持之朝人揮砍，實足以傷人性命，
    自屬具有殺傷力之器械無誤。另扣案之手銬1副，依前揭說
    明，確屬「非經內政部許可不得製造、運輸、販賣、攜帶或
    公然陳列之警械」，即主管機關公告查禁之器械，同堪審認
    。再者，本件查獲地點為高雄市○○區○○○路000號前，屬不特
    定人均得自由經過之公開場域，被移送人倘濫用或誤用扣案
    之上開器械，自不免有危及他人生命安全，並對社會安寧產
    生危害之虞。是以，被移送人攜帶具有殺傷力之開山刀、水
    果刀、摺疊刀各1把，另攜帶經主管機關公告查禁之器械即
    手銬1副之行為，已合致社會秩序維護法第63條第1項第1款
    、第8款之構成要件，應堪認定。
四、至被移送人警詢時固辯解：甲車為權利車，伊在111年1月中
    旬購入甲車時，扣案之開山刀、水果刀、摺疊刀各1把、手
    銬1副即在甲車上，並非伊所有云云。然而，社會秩序維護
    法第63條第1項第1款、第8款之違序行為處罰，本不以該等
    物品屬被移送人所有為必要，只要被移送人對該等物品具有
    實質上之支配力，而可自由使用，進而有危害於被移送人攜
    帶時所處時空之安全情形，即屬已足。因此，被移送人在11
    1年1月中旬購入甲車後，既可自由使用、支配甲車（包含該
    車上所運載之物品），則縱使扣案之開山刀、水果刀、摺疊
    刀各1把、手銬1副，均非被移送人所有，顯仍無礙本院之前
    載認定，被移送人此部分所辯，容有誤會，自無足取。
五、核被移送人上開所為，係違反社會秩序維護法第63條第1項
    第1款、第8款之無正當理由攜帶具有殺傷力之器械、攜帶經
    主管機關公告查禁之器械之規定。又社會秩序維護法第24條
    規定：「違反本法之數行為，分別處罰。但於警察機關通知
    單送達或逕行通知前，違反同條款之規定者，以一行為論，
    並得加重其處罰。一行為而發生二以上之結果者，從一重處
    罰；其違反同條款之規定者，從重處罰。」則本件被移送人
    無正當理由，以一個意思決意，同時攜帶具殺傷力之器械及
    經主管機關公告查禁之手銬，自應依社會秩序維護法第24條
    規定從一重處罰。爰審酌被移送人違反之手段、違反義務之
    程度、違序行為對社會造成之潛在危害程度非輕，兼衡其違
    序後之態度、行為之動機、目的、手段、智識程度等一切情
    狀，量處如主文所示之處罰，以資儆懲。
六、扣案之手銬1副、屬查禁物，不論是否為被移送人所有，均
    應依社會秩序維護法第22條第1項第2款、第2項後段規定宣
    告沒入。至扣案之開山刀、水果刀、摺疊刀各1把，雖係供
    違反社會秩序維護法之行為所用之物，但依卷內事證，尚無
    從認定屬於被移送人所有，引社會秩序維護法第22條第3項
    規定，自不予宣告沒入，併此敘明。
七、依社會秩序維護法第45條第1項、第63條第1項第1款、第8款
    、第24條、第22條第1項第2款、第2項後段，裁定如主文。
中　　華　　民　　國　　111 　年　　5 　　月　　16　　日
          　　　　橋頭簡易庭  法　　　官  楊博欽
以上正本證明與原本無異。
如不服本裁定，得於裁定書送達之翌日起5日內，以書狀敘述理
由，向本庭提出抗告。
中　　華　　民　　國　　111 　年　　5 　　月　　16　　日
      　　　　　　　　　　　　書　記　官  程淑萍